【裁判字號】    97,再,44
【裁判日期】    980216
【裁判案由】    虛報進口貨物
【裁判全文】
臺中高等行政法院裁定
                                        97年度再字第44號
再審原  告  高得螺絲股份有限公司
代  表  人  甲○○
再審被  告  財政部台中關稅局
代  表  人  乙  ○
上列當事人間因虛報進口貨物事件，再審原告不服最高行政法院
97年度判字第1006號及本院95年度訴字第439號確定判決，提起
再審之訴。其中關於主張原確定判決有行政訴訟法第273條第1項
第1款事由部分，本院裁定如下：
    主  文
本件移送最高行政法院。
    理  由
一、按再審之訴專屬為判決之原行政法院管轄，對於審級不同之
    行政法院就同一事件所為之判決提起再審之訴者，由最高行
    政法院合併管轄之。為行政訴訟法第275條第1項及第2項所
    明定。又訴訟之全部或一部，法院認為無管轄權者，依原告
    聲請或依職權以裁定移送於其管轄法院，行政訴訟法第18條
    準用民事訴訟法第28條第1項亦有明文。
二、本件再審原告於民國94年6月14日委由中興報關有限公司向
    再審被告報運進口中國大陸產製之Safe-Support Pin乙批（
    報單號碼：第DA/94/H242/0606號），原列報進口稅則第731
    8.24.00.00-5號，電腦核定以C2（文件審核）方式通關。經
    再審被告查驗結果，系爭來貨為尚未車製螺紋螺絲，應歸列
    稅則號別第7318.29.00號，且非屬經濟部公告准許輸入之大
    陸物品，認再審原告涉有進口非屬經濟部公告准許輸入之大
    陸物品、虛報進口貨物名稱、逃避管制等違法行為，原應依
    據海關緝私條例第37條第3項規定轉據同條例第36條第1項及
    第3項規定，處貨價1倍之罰鍰，併沒入貨物，惟因貨物前已
    先准繳納保證金放行，再審被告乃改依同條例第36條第1項
    規定，對再審原告處貨價2倍之罰鍰計新台幣（下同）1,028
    ,036元，並依同條例第44條及貿易法第21條規定，追徵所漏
    進口稅計52,898元。再審原告不服，遂循序提起行政訴訟，
    經本院以95年度訴字第439號判決駁回後，提起上訴，復經
    最高行政法院以97年度判字第1006號判決駁回而告確定。再
    審原告不服最高行政法院97年度判字第1006號確定判決（下
    稱原判決），以有行政訴訟法第273條第1項第1款事由，提
    起本件再審之訴。
三、再審原告訴稱略以：按財政部97年11月3日台財關字第09705
    505100號函（下稱97年11月3日函）已將其93年12月6日台財
    關字第09300577360號函關於海關緝私條例所稱之「管制物
    品」範圍，限縮為「懲治走私條例第2條規定所公告之管制
    物品項目及其數額」。本件再審原告所報運進口者為鋼製安
    全支撐梢（Safe-Support Pin），非屬懲治走私條例之管制
    物品，且97年11月3日函發布時，原處分因再審原告提起爭
    訟，尚繫屬最高行政法院審理中而未確定，且再審原告亦已
    於97年11月20日以97得字第971120-2號函，向主管機關經濟
    部國貿局申請專案輸入許可文件，現尚繫屬該局審核，且未
    逾6個月期限（截至98年5月2日止）。故原判決就未確定之
    事實（經濟部國貿局是否決定核發輸入許可文件），逕以「
    未提出補辦專案許可資料，自無上開令釋之適用」為由，判
    決再審原告之訴駁回，尚非無重行審酌之餘地。且再審原告
    報運進口者非屬懲治走私條例之管制物品，縱未能取得輸入
    許可文件，再審被告是否仍可依「逃避管制」之規定論處，
    不無可議，爰依行政訴訟法第273條第1項第1款規定，提起
    本件再審之訴，請求廢棄最高行政法院97年度判字第1006號
    及本院95年度訴字第439號確定判決，另原處分及訴願決定
    應撤銷等語。
四、經查，再審原告既以最高行政法院及本院原確定判決有行政
    訴訟法第273條第1項第1款適用法規顯有錯誤之違法，提起
    本件再審之訴，揆之首揭說明，關於最高行政法院97年度判
    字第1006號判決部分應專屬為判決之最高行政法院管轄；至
    本院95年度訴字第439 號判決部分，則應由最高行政法院合
    併管轄，再審原告向無管轄權之本院起訴，尚有違誤，爰依
    職權以裁定移送於有管轄權之最高行政法院（至再審原告依
    行政訴訟法第273條第1項第11款規定，提起再審之訴部分，
    本院另以裁定駁回之）。
五、依行政訴訟法第18條、民事訴訟法第28條第1項，裁定如主
    文。
中    華    民    國    98    年    2    月    16    日
              臺中高等行政法院第四庭
                        審判長法  官  沈  應  南
                              法  官  莊  金  昌
                              法  官  許  武  峰
以上正本證明與原本無異。
如不服本裁定，應於裁定送達後10日內以書狀敘明理由，經本院
向最高行政法院提起抗告（須依對造人數附具繕本）。
中    華    民    國    98    年    2    月    16    日
                              書記官  莊  啟  明


司法院資訊處製作；財團法人民間司法改革基金會備份。
